【裁判字號】    91,交聲,1025
【裁判日期】    920103
【裁判案由】    聲明異議
【裁判全文】
臺灣臺中地方法院交通事件裁定                九十一年度交聲字第一二五號
    原處分機關  交通部公路總局台中區監理所
    異 議人 即
    受 處分 人  甲○○
右列受處分人因違反道路交通管理處罰條例案件，對於交通部公路總局台中區監理所
中華民國九十一年十一月六日所為之處分（中監違字第車裁六０─ＹＢ000000
0號裁決書），聲明異議，本院裁定如左：
    主  文
異議駁回。
    理  由
一、按汽車駕駛人，行車速度超過規定之最高時速，處新台幣一千二百元以上二千四
    百元以下罰鍰；又汽車駕駛人違反上開規定者，除依原條款處罰鍰外，並記違規
    點數一點，道路交通管理處罰條例第四十條第一項、第六十三條第一項分別定有
    明文。又汽車違反道路交通管理事件，以科學儀器取得違規證據資料，足資認定
    其違規事實者，得逕行舉發之，而逕行舉發，應記明車輛牌照號碼、車型等可資
    辨明之資料，查明汽車所有人姓名或名稱、住址，並以該汽車所有人為被通知人
    製單舉發之，由舉發機關送達被通知人；且逕行舉發違反道路交通管理事件，經
    汽車所有人依通知單之應到案日期前到案，並告知違規駕駛人姓名、身分證統一
    編號及住址者，處罰機關應即另行通知違規駕駛人到案依法處理，逾應到案日期
    ，處罰機關應依道路交通管理處罰條例第八十五條第三項規定處罰該汽車所有人
    ，違反道路交通管理事件統一裁罰標準及處理細則第二十三條第一項第五款、第
    二項、第十一條第一項第二款、第二十四條亦分別定有明文。
二、本件聲明異議意旨略以：異議人即受處分人甲○○未曾接獲舉發通知單，原處分
    機關逕依罰鍰最高額裁處，顯有違誤，爰聲請撤銷原處分等語。
三、本院查：本件受處分人對於其所有之車牌號碼Ｂ七─五五五三號自用小客車，於
    民國九十年十月九日上午九時十六分，在中彰公路五‧六公里處超速行駛之事實
    不爭執，並經內政部警政署國道公路警察局第七警察隊隊員依法逕行舉發，掣發
    公警局交字第ＹＢ0000000號「舉發違反道路交通管理事件通知單」影本
    一紙在卷可憑。前揭舉發單業已寄送至受處分人陳報之戶籍地即台中市○○區○
    街二巷八四號，受處分人遷移戶籍地而未辦理變更地址，致該舉發單以「查無此
人」退回，此有受處分人傳真之戶籍謄本一份資料可稽，該舉發單寄發後遭退件
    ，原舉發單位乃辦理公示送達等情，有前揭舉發單影本、內政部警政署國道公路
    警察局省道第二隊九十年十二月二十日公局省二交字第六一九九號公告暨告發單
    退件移送清冊各一份在卷可查。從而，受處分人所有之自用小客車既有前揭違規
    行為，且舉發單位依其當時之戶籍地址寄送在無法送達而退件後，原舉發單位亦
    已依法辦理公示送達，已生送達之效力。交通部公路局臺中區監理所本於上開舉
    發通知單，在未有受處分人繳交罰鍰紀錄下據以裁罰，於法並無不合，本件異議
    為無理由，應予駁回。
據上論斷，應依道路交通管理處罰條例第八十七條第二項、道路交通案件處理辦法第
十九條，裁定如主文。
中      華      民      國    九十二    年      一      月      三      日
                                臺灣臺中地方法院交通法庭
                                    法  官  王  靜  秋
右正本證明與原本無異。
如不服本裁定應於送達後五日內向本院提出抗告狀。
                                    書記官
中      華      民      國    九十二    年      一      月      三      日


司法院資訊處製作；財團法人民間司法改革基金會備份。
